臺灣臺北地方法院刑事判決　　　　　　　　　　　　　九十年度交簡上字第六一號
　　上　訴　人　甲○○
右列上訴人因過失傷害案件，不服臺灣臺北地方法院臺北簡易庭民國九十年三月二十
六日九十年度北交簡字第六八三號簡易判決（臺灣臺北地方法院檢察署檢察官聲請簡
易判決處刑書案號：九十年度偵字第九二號），提起上訴，本院管轄之第二審合議庭
判決如左：
    主    文
原判決撤銷。
甲○○從事業務之人，因業務上過失傷害人，處拘役伍拾日，如易科罰金，以佰元
折算壹日。緩刑貳年。
    事    實
一、甲○○為錦達建材有限公司司機，負責駕駛自用小貨車載運建材，為從事駕駛業
    務之人；民國八十九年八月二日晚間下午三時五十分許，甲○○駕駛車牌號碼Ｐ
    八－八二二０號自用小貨車載運建材，沿臺北市市○○道○○道路由東向西方向
    行駛，行經該路段四段三十五號前，擬左轉北向進入臺北市市○○道○段三十五
    號旁建築工地之際，原應注意駕駛人駕駛汽車，應遵守道路交通標誌、標線、號
    誌之指示，汽車在雙向車道行駛時，均應在遵行車道內行駛，不得駛入來車之車
    道內，而當時天雨、日間自然光線、視距良好、市區○○道路平直、濕潤、無缺
    陷、及障礙，依其智識、能力又無不能注意之情事，詎甲○○竟疏未注意，貿然
    左轉駛入對向車道，適有乙○○騎乘車牌號碼ＧＦＰ－八四一號重型機車沿臺北
    市市○○道○○道路由西向東方向行駛，見狀閃避不及，乙○○所乘重型機車車
    頭遂撞及甲○○所駕車輛右後車身，受有前胸、左手肘、手腕、左膝、右膝、右
    足挫傷、左手肘撕裂傷之傷勢。甲○○於肇事後，主動央請他人撥打電話報警，
    並於警員前往醫療院所調查、處理時，不逃避接受裁判而當場向警員自首、承認
    為肇事人而願接受裁判。
二、案經乙○○訴由臺北市政府警察局松山分局報請臺灣臺北地方法院檢察署檢察官
    聲請簡易判決處刑。
    理    由
一、訊據被告甲○○對於右揭事實均坦承不諱，核與告訴人乙○○指述情節及臺北市
    政府警察局松山分局交通分隊道路交通事故調查報告表、談話紀錄表、補充資料
    表、診斷證明書所載相符；而當時天雨、日間自然光線、視距良好、市區○○道
    路平直、濕潤、無缺陷、及障礙，依其智識、能力又無不能注意之情事，並據臺
    北市政府警察局松山分局交通分隊據報處理之員警觀察、記載明確，有道路交通
    事故調查報告表附卷可稽。
二、按駕駛人駕駛汽車，應遵守道路交通標誌、標線、號誌之指示，汽車在雙向車道
    行駛時，均應在遵行車道內行駛，不得駛入來車之車道內，道路交通安全規則第
    九十條前段、第九十七條第一款、第二款定有明文。本件被告駕駛自用小貨車載
    運建材，沿臺北市市○○道○○道路由東向西方向行駛，行經該路段四段三十五
    號前，擬左轉北向進入臺北市市○○道○段三十五號旁建築工地之際，當時天雨
    、日間自然光線、視距良好、市區○○道路平直、濕潤、無缺陷、及障礙，依其
    智識、能力又無不能注意之情事，前已述及，被告竟疏未注意，貿然左轉駛入對
    向車道，適告訴人騎乘車牌號碼ＧＦＰ－八四一號重型機車沿臺北市市○○道○
    ○道路由西向東方向行駛，見狀閃避不及，告訴人所乘重型機車車頭遂撞及被告
    所駕車輛右後車身，受有前胸、左手肘、手腕、左膝、右膝、右足挫傷、左手肘
    撕裂傷之傷勢，被告有過失甚明，且其過失行為與告訴人之傷害間，有相當因果
    關係。
三、被告為錦達建材有限公司司機，負責駕駛自用小貨車載運建材，為從事駕駛業務
    之人，是核被告所為，係犯刑法第二百八十四條第二項前段從事業務之人，因業
    務上過失傷害人罪。被告於肇事後，主動央請他人撥打電話報警，並於警員前往
    醫療院所調查、處理時，不逃避接受裁判而當場向警員自首、承認為肇事人而願
    接受裁判，此經本院職權查證屬實，有臺北市政府警察局交通警察大隊自首調查
    報告表可參，被告對於有權偵查犯罪之機關尚不知犯罪事實及犯罪人之前自首而
    願接受裁判，應依刑法第六十二條前段之規定減輕其刑。原審認事證明確，依刑
    事訴訟法第四百四十九條第一項前段、第四百五十四條第二項，刑法第二百八十
    四條第一項前段、第四十一條，罰金罰鍰提高標準條例第一條前段、第二條判處
    被告拘役二十日，並諭知如易科罰金之折算標準，固非無見，惟本件被告駕車左
    轉北向行駛之處並非交岔路口，此觀道路交通事故調查報告表所載該處尚有車道
    線自明，是被告應係駛入對向車道，而非在交岔路口左轉，又被告為錦達建材有
    限公司司機，負責駕駛自用小貨車載運建材，為從事駕駛業務之人，業如前述，
    原審漏未審及此二點，其認定事實即有違誤，且被告於肇事後，主動央請他人撥
    打電話報警，並於警員前往醫療院所調查、處理時，不逃避接受裁判而當場向警
    員自首、承認為肇事人而願接受裁判，前業提及，應依刑法第六十二條前段之規
    定減輕其刑，原審亦漏未適用；再刑法第四十一條已於九十年一月十日經總統公
    布施行，並於同年月十二日生效，該條規定：「犯最重本刑為五年以下有期徒刑
    之刑之罪，而受六個月以下有期徒刑或拘役之宣告，因身體、教育、職業、家庭
    之關係或其他正當事由，執行顯有困難者，得以一元以上三元以下折算一日，易
    科罰金。但確因不執行所宣告之刑，難收矯正之效，或難以維持法秩序者，不在
    此限」、「併合處罰之數罪，均有前項情形，其應執行之刑逾六月者，亦同」；
    按行為後法律有變更者，適用裁判時之法律，刑法第二條第一項前段定有明文，
    而易服勞役及期間、數罪併罰之定執行刑、緩刑及易以訓誡、易科罰金各事項，
    均依新法，亦有最高法院二十四年七月總會決議（二）可資參照，是刑法第四十
    一條既業於九十年一月十日修正，並於同年月十二日生效，揆諸上揭法條規定及
    決議意旨，本件自應適用裁判時即修正後刑法第四十一條第一項前段之規定，諭
    知易科罰金之折算標準，原審復漏未比較新舊法，其適用法律顯有違誤，爰撤銷
    原判決，由本院另為適法之裁判。爰審酌被告並無前科、素行良好，有臺灣高等
    法院被告全國前案紀錄表可按，因一時貪圖便利、未遵循交通規則而過失傷及告
    訴人，但旋自首接受裁判，且犯後坦承犯行、顯有悔意，告訴人傷勢非重，且已
    獲被告賠償，曾具狀表示不再追究，有刑事撤回狀、調解程序筆錄影本可按，該
    撤回狀為真正，並經本院職權查明，有刑事庭公務電話紀錄單可佐等一切情狀，
    量處如主文所示之刑，並諭知如易科罰金之折算標準，以資懲儆。再被告前未曾
    受有期徒刑以上刑之宣告，前業述及，其因一時疏失，偶罹刑典，犯後坦承犯行
    、顯有悔意，已與告訴人達成和解並賠償完畢，經此刑之宣告後，應知所警惕而
    無再犯之虞，本院因認暫不執行其刑為當，爰宣告緩刑二年，以啟自新。
據上論斷，應依刑事訴訟法第四百五十五條之一第三項、第三百六十九條第一項前段
、第三百六十四條、第二百九十九條第一項前段，刑法第二條第一項前段、第二百八
十四條第二項前段、第六十二條前段、第四十一條第一項前段、第七十四條第一款，
罰金罰鍰提高標準條例第一條前段、第二條，判決如主文。
本案經檢察官黃東焄到庭執行職務。
中      華      民      國    九十一    年     十一     月    二十五    日
                              臺灣臺北地方法院交通法庭
              審判長法  官劉壽嵩
                                            法  官林鴻達
                                            法  官洪文慧
本判決不得上訴。
右正本證明與原本無異。
                                            書記官謝韻華
中      華      民      國    九十一    年     十一     月    二十五    日
